【裁判字號】    99,抗,52
【裁判日期】    990310
【裁判案由】    聲請發還扣押物等
【裁判全文】
臺灣高等法院高雄分院刑事裁定            99年度抗字第52號
抗  告  人  翊凡金企業股份有限公司
代  表  人  甲○○
上列抗告人因違反銀行法等案件，聲請發還扣押物，不服臺灣高
雄地方法院中華民國99年2 月3 日裁定（95年度矚重訴字第5 號
、96年度重訴字第112 號），提起抗告，本院裁定如下：
    主  文
抗告駁回。
    理  由
一、本件抗告意旨略以：本件起訴後開始審理已歷時3 年餘，距
    審理終結仍遙遙無期，如檢察官舉證不足，法院應為有利被
    告之認定，不應拖延審理。本件遭扣押凍結之資金中有抗告
    人原定於95年8 月15日辦理增資，60位認股人所繳納之股金
    總計新臺幣（下同）8,976,375 元，絕非不法所得。為此，
    提起抗告。
二、按「可為證據或得沒收之物，得扣押之」、「扣押物若無留
    存之必要者，不待案件終結，應以法院之裁定或檢察官之命
    令發還之；其係贓物而無第三人主張權利者，應發還被害人
    」，刑事訴訟法第133 條第1 項、第142 條第1 項分別定有
    明文。經查：抗告人之常務董事即曹壹，與馮泰秀、張廷樂
    及王孝慈等人共同涉犯修正前刑法第340 條常業詐欺、同法
    第336 條第2 項業務侵占及違反公平交易法第35條第2 項、
    銀行法第29條第1 項、第29條之1 之規定，應依修正前銀行
    法第125 條第1 項規定論處等罪嫌，經檢察官提起公訴（95
    年度偵字第21492 、25329 號）、併辦移送（95年度偵字第
    25970 號）及追加起訴（95年度偵字第30300 、30008 號）
    在案，有起訴書、併辦移送意旨書及追加起訴書在卷可稽。
    上開曹壹、馮泰秀（均為原審95年度矚重訴字第5 號被告）
    ，張廷樂、王孝慈（均為原審96年度重訴字第112 號被告）
    經檢察官提起公訴、追加起訴後，分別於95年9 月29日、96
    年12月12日繫屬於原審法院，現仍由原審法院審理中而未終
    結，此有上開案件卷證可憑。本件抗告人確有提供其中華郵
    政劃撥「帳號：00000000」、合作金庫銀行五權分行「帳號
    ：0000000000000 」、華南商業銀行東苓分行「帳號：0000
    00000000」、華南商業銀行苓雅分行「帳號：000000000000
    」及華南商業銀行臺中港路分行「帳號：000000000000」等
    帳戶作為會員支付入會金之用一節，抗告人於本件抗告程序
    中並未爭執，復有「長泰米終身福利世界」長客福利契約書
    附於本件卷證內可憑。足見，抗告人上開帳戶內之款項與本
    案案情相關，自得可作為證據。況抗告人登記之資本額為2
    億元，實收資本額亦有1 億3 千8 百萬元，有營利事業登記
    資料結果在卷可稽，而遭凍結之上開帳戶內款項共計約3 千
    餘萬元，僅佔其登記資本額約15﹪、實收資本額約21﹪，對
    抗告人之經營雖非毫無影響，惟尚未達難以或無法營運之程
    度；且限制抗告人使用上開帳戶及扣押存摺，係本件檢察官
    舉證證明上開被告犯罪及保全犯罪所得之必要手段，合於比
    例原則。又本件雖經原審審理數年，惟其案情確屬繁雜，卷
    證眾多，非依法定訴訟程序詳為審究，難窺全貌而為妥適之
    判決。是尚難僅執法院審理日久，遽為推認上開扣押物已無
    扣押之必要。原審因而駁回抗告人解除上開帳戶之凍結及發
    還存摺之聲請，經核並無不合。抗告意旨指摘原裁定不當，
    為無理由，應予駁回。
三、據上論結，應依刑事訴訟法第412 條，裁定如主文。
中    華    民    國    99    年    3     月    10    日
                  刑事第十庭    審判長法  官  陳中和
                                      法  官  李政庭
                                      法  官  林水城
以上正本證明與原本無異。
本件不得再抗告。
中    華    民    國    99    年    3     月    10    日
                                      書記官  蔡佳君

司法院資訊處製作；財團法人民間司法改革基金會備份。
